# 陈版，求助一个收入确认的问题

提问人：aegis 时间：2011-03-31 12:52:45
业务背景： 企业为运营自行开发的网络游戏的有限责任公司，收费模式为： 1 、在线出售计时点卡（充值形式），充值金额立即折算点数（ 1 元＝ 10 点， 1 点＝ 1 小时游戏时长）计入用户游戏账户，根据用户游戏在线时间扣除该用户账户内点数。 2 、通过非自有也不存在关联关系的书店、报刊亭、网吧等寄售实体点卡，用户获得实体点卡后可凭卡密随时在线充值。此时，可能用户账户内充入可享有/消耗的点数，但因公司与寄售点的结算关系，公司并未收到点卡销售款，甚至也不知道有多少点卡已经售出（即使知道，由于用户充值和购买点卡并不同步，实体点卡的销售额和用户账户增加的点数也不存在相等或数字上的对应关系）。 3 、用户可使用账户内的点数购买游戏虚拟道具，如药品（使用后消失）、装备（除非主动销毁否则一直存在）、双倍经验时长（获得后持续至设定时间后效果消失）....... 4、用户放弃的账户（角色）上仍存在的点数不予退回、也不转入其他账户（角色）。
点卡/点数不能反向兑换现金，用户获得的虚拟道具设定为绑定不得转让和出售。

回答人：chenyiwei
没有接触过这方面行业的具体会计实务。个人建议： 1 、进一步明确该企业的业务流程，例如由于充值点卡销售、充值、收取点卡销售款等过程的分离，如何确保已充值的点卡对应的销售款可以收回，从而何时可以达到收入金额可以可靠计量的条件。已经确认充值成功且已收到的点卡销售款可以作为预收帐款处理，并按照实际消费情况结转收入。 2 、对于“用户可使用账户内的点数购买游戏虚拟道具，如药品（使用后消失）、装备（除非主动销毁否则一直存在）、双倍经验时长（获得后持续至设定时间后效果消失）”等，公司有无优惠或者奖励？如果涉及奖励的，可能需要参考奖励积分的会计处理。
因为没有处理过这方面的会计实务，所以请有这方面实务经验的网友协助，谢谢。